【裁判字號】    97,易,2412
【裁判日期】    980318
【裁判案由】    竊盜等
【裁判全文】
臺灣板橋地方法院刑事判決              97年度易字第2412號
公  訴  人  臺灣板橋地方法院檢察署檢察官
被      告  丁○○
                    （現在臺灣臺北監獄臺北分監執行中）
上列被告因竊盜等案件，經檢察官提起公訴（97年度偵字第1772
6 、20245 號、97年度毒偵字第5180號），本院判決如下：
    主  文
丁○○施用第二級毒品，處有期徒刑陸月，扣案如附表編號一所
示之毒品，沒收銷燬之，扣案如附表編號二、三所示之物品，均
沒收之；又收受贓物，處有期徒刑月；又攜帶兇器竊盜，處有
期徒刑玖月，扣案如附表編號四所示之物品，沒收之；又攜帶兇
器竊盜，處有期徒刑玖月，扣案如附表編號五至十二所示之物品
，均沒收之。應執行有期徒刑貳年，扣案如附表編號一所示之毒
品，沒收銷燬之，扣案如附表編號二至十二所示之物品，均沒收
之。
    事  實
一、（一）丁○○前因施用毒品案件，經本院以92年度毒聲字第
    1825號裁定送觀察、勒戒，經觀察、勒戒後，因認無繼續施
    用毒品傾向，於民國92年6 月30日經臺灣板橋地方法院檢察
    署檢察官以92年度毒偵字第1909號為不起訴處分確定，並於
    同日執行完畢釋放出臺灣臺北看守所附設勒戒所。詎其於前
    開觀察、勒戒執行完畢釋放後5 年內，基於施用第二級毒品
    之犯意，於97年6 月8 日晚間某時許（起訴書略載為97年6
    月9 日13時56分許為警採尿前96小時內某時），在其所經營
    位在臺北縣新莊市○○路645 號1 樓之機車行內（下稱本案
    機車行，起訴書略載為某不詳地點），以將第二級毒品甲基
    安非他命放置在其所有如附表編號三所示之吸食器內，再點
    火燒烤吸食煙霧之方式，施用甲基安非他命1 次。（二）丁○○另基於收受贓物之犯意，於97年6 月8 日下午4 時許，
    在本案機車行內，自某真實姓名年籍不詳之成年人處，收受
    未懸掛號牌之重型機車1 輛（下稱甲機車，車牌號碼為GHW-
    245 號，引擎號碼為5DC-000180號，係乙○○所有，於97年
    6 月7 日下午2 時至同年月8 日下午1 時30分之期間，在臺
    北縣新莊市○○路497 巷23號前，遭不明人士竊取），並將
    甲機車放置在本案機車行內。（三）丁○○復意圖為自己不
    法之所有，於97年6 月8 日晚間9 時許，騎乘不知情曾建銘
    所有之車牌號碼AVD-508 號重型機車（下稱乙機車），至臺
    北縣新莊市○○街53巷內之停車場，先以不詳方法開啟己○○所有停放在第45號停車格之車牌號碼HT-3453 號自用小貨
    車（下稱甲汽車）車門，再持其所有如附表編號四所示客觀
    上對人之生命、身體安全具危險性可供兇器使用之自製開鎖
    工具1 把，插入甲汽車鑰匙孔（即電門）內發動引擎，竊取
    甲汽車得手並駛離原停放地點。嗣於97年6 月9 日凌晨1 時
    許，丁○○將甲汽車暫時停放在臺北縣新莊市○○路417 巷
    24號前時，為警獲報到場查獲，並扣得如附表編號四所示之
    自製開鎖工具1 把，而於97年6 月9 日上午10時許，經丁○○自願陪同警方前往本案機車行同意進行搜索，復扣得甲機
    車（業經乙○○領回）及如附表編號一至三所示之毒品及物
    品，經警方採集丁○○尿液送鑑驗後，始悉上情。
二、詎丁○○竟仍不知悔改，於97年7 月7 日上午3 時50分許（
    起訴書誤載為4 時許），又意圖為自己不法之所有，持其所
    有如附表編號十一、十二所示之手電筒、手套，及如附表編
    號五至十所示客觀上對人之生命、身體安全具危險性可供兇
    器使用之T 型扳手等工具，在臺北縣板橋市○○○街38號前
    ，以前揭T 型扳手等工具破壞盧文典所有、由庚○○管領使
    用之車牌號碼EX-7047 號自用小客車左前車門門鎖後（涉犯
    毀損罪嫌部分未據告訴），進入車內竊取庚○○所有之CD1
    盒（內有CD22片）得手，適盧文典之姪兒蘇家論前往該處察
    覺有異，遂報警到場查獲丁○○，並查扣其竊得之CD1 盒（
    業經庚○○領回）及供其為前揭竊盜犯行使用如附表編號五
    至十二所示之物。
三、案經臺灣縣政府警察局新莊分局暨庚○○訴由臺北縣政府警
    察局板橋分局分別報請臺灣板橋地方法院檢察署檢察官偵查
    後提起公訴。
    理  由
一、證據能力部分：
（一）被告丁○○於本院審理過程中，雖曾主張：伊在警詢時有
      被警察威脅，亦無同意帶警員至本案機車行搜索，自願受
      搜索同意書是事後警員叫伊簽的，因為警察說既然都已經
      搜索了，早點簽一簽回家休息，伊不可能一直等所以才簽
      云云。惟查，被告於本院審理時，已自承：在警詢錄音過
      程中，沒有錄到警員對我為恐嚇、脅迫的情形，自願受搜
      索同意書是我自己簽名蓋指印的等語，並有該自願受搜索
      同意書1 份附卷可稽（見臺灣板橋地方法院檢察署97年度
      偵字第17726 號卷，該卷宗下稱偵卷，第30頁），且證人
      即警員郭哲榮、丙○○、吳信和於本院審理時，均一致具
      結證稱製作被告警詢筆錄時，並無警員對被告動手或為恐
      嚇、脅迫言語，被告是自願同意帶我們去他家裡看等情明
      確。另觀諸被告警詢筆錄內容，被告從未坦承當日查獲前
      有何施用毒品、竊取甲汽車或收受贓物之犯行，是警員自
      無以不正方法對被告取供之理。再被告於本案案發前已有
      多項刑案前科紀錄，有臺灣高等法院被告前案紀錄表1 份
      在卷可參，是其既非首次為警查獲，當知檢警留置嫌犯存
      有嚴格之時間限制，要無長時間拘束被告人身自由之可能
      ，且於警員詢問結束後，尚須接續移送由檢察官複訊，自
      無僅因警員告知早點簽名即可回家，被告方在自願受搜索
      同意書上簽名之情，況被告嗣於檢察官訊問時，亦無一語
      敘及警方詢問及蒐證過程有何違法不當之處，故被告就此
      所辯皆無可採，難認本案警員製作警詢筆錄或實施搜索曾
      違背法定程序，進而自均不生該等證據未具有證據能力之
      疑義。
（二）就本案以下認定事實所引用之其餘證據，檢察官、被告均
      未曾就證據能力表示異議，而各該證據依刑事訴訟法規定
      ，經核亦無不具證據能力之情事，故本院認均得作為認定
      被告有罪之依據，合先敘明。
二、就上揭犯罪事實欄二部分，業據被告丁○○於本院準備程序
    中及審理時均坦承不諱，核與證人蘇家論、庚○○於警詢時
    所為之證述相符，並有97年7 月7 日搜索扣押筆錄暨扣押物
    品目錄表、贓物認領保管單各1 份、照片8 張附在臺灣板橋
    地方法院檢察署97年度偵字第20245 號卷內可稽，及如附表
    編號五至十二所示之物品扣案可資佐證，足認被告此部分自
    白與事實相符，堪以採信。
三、就上揭犯罪事實欄一部分，訊據被告丁○○固坦承：伊於97
    年6 月9 日凌晨，在新莊市○○路417 巷24號前為警查獲時
    ，係坐在甲汽車之駕駛座上，且警員所查扣如附表編號四所
    示之自製開鎖工具係伊所有之物；另本案機車行是由伊經營
    ，警員於97年6 月9 日上午至本案機車行搜索時，當場扣得
    甲機車及如附表編號一至三所示之毒品、物品等情，惟於本
    院審理期日時，仍矢口否認有何施用第二級毒品、收受贓物
    及攜帶兇器竊取甲汽車之犯行，辯稱：伊於97年6 月9 日為
    警查獲採尿前有服用感冒藥，扣案甲基安非他命、吸食器是
    放在本案機車行之儲藏室，不知道是誰放的；甲機車是97年
    6 月8 日下午有客人拿到本案機車行給伊報廢，因為沒有帶
    行照，伊請客人回去拿，客人遂將甲機車暫放在門口，之後
    因客人沒有回來，伊只好將甲機車牽到本案機車行內，到警
    員查獲時才知道是贓車；伊也不知道為何於97年6 月9 日凌
    晨會坐在甲汽車之駕駛座上，原來自製開鎖工具也沒有插在
    鑰匙孔內云云。經查：
（一）施用第二級毒品部分：
    1.被告於本院97年10月24日訊問時，已供稱：「（問：97年
      6 月9 日為警查獲扣案吸食器1 組、第二級毒品1 包，何
      人所有？）是我的。」、「（問：當日被查獲前，係於何
      時、地施用第二級毒品？）前一日即6 月8 日晚上在新莊
      市○○路645 號機車行內，用扣案吸食器燒烤施用。」等
      語綦詳，並有搜索扣押筆錄暨扣押物品目錄表1 份（見偵
      卷第31至34頁）及照片2 張（見臺灣板橋地方法院檢察署
      97年度毒偵字第5180號卷第23頁）附卷可稽，而其於97年
      6 月9 日經警採集尿液送台灣檢驗科技股份有限公司囑託
      鑑定，經該公司以酵素免疫分析法初步檢驗，結果有安非
      他命類陽性反應，復經以氣相層析質譜儀法確認檢驗，亦
      呈安非他命、甲基安非他命陽性反應，且甲基安非他命之
      濃度反應遠高於安非他命之濃度反應，已足排除被告因服
      用藥物導致毒品偽陽性反應之可能，此有該公司97年7 月
      2 日濫用藥物檢驗報告及臺北縣政府警察局新莊分局偵辦
      煙毒、麻醉藥品案及移送人姓名及代碼對照表各1 份存卷
      可證，而甲基安非他命經口服投與後約百分之七十於24小
      時內自尿中排出，約百分之九十於96小時內自尿中排出，
      由於甲基安非他命成分之檢出與其投與方式、投與量、個
      人體質、採尿時間與檢測儀器之精密度等諸多因素有關，
      因此僅憑尿液中呈甲基安非他命陽性反應，並無法確實推
      算吸食時間距採集時間之長短，惟依上述資料推斷，最長
      可能不會超過4 日，業經行政院衛生署藥物食品檢驗局81
      年2 月8 日（81）藥檢一字第001156號函示明確，為本院
      辦理施用第二級毒品案件職務上所已知；又當日為警扣案
      之白色透明結晶1 包，經送交通部民用航空局航空醫務中
      心鑑驗，原淨重0.2940公克、驗餘淨重0.2938公克，檢出
      甲基安非他命成分，亦有該中心97年7 月9 日航藥鑑字第
      0973481 號毒品鑑定書1 件在卷可憑，均足以佐證被告前
      揭於本院訊問時之自白應與事實相符，堪以採信。再被告
      前因施用毒品案件，經本院以92年度毒聲字第1825號裁定
      送觀察、勒戒，經觀察、勒戒後，因認無繼續施用毒品傾
      向，於92年6 月30日經臺灣板橋地方法院檢察署檢察官以
      92年度毒偵字第1909號為不起訴處分確定，並於同日執行
      完畢釋放出臺灣臺北看守所附設勒戒所等情，有臺灣高等
      法院被告前案紀錄表1 份附卷可稽，足徵被告係於觀察、
      勒戒執行完畢釋放後5 年內，再為本案施用第二級毒品犯
      行之事證明確。
    2.至被告於本院97年10月24日訊問過程中，雖翻異前詞否認
      本案施用第二級毒品犯行，同時辯稱：我以為法官在問我
      現在在關的案子云云。然查，當日於被告為前揭自白前，
      庭訊過程除業經公訴檢察官陳述起訴要旨外，亦由本院當
      庭交付起訴書予被告閱覽，且本院進行訊問時，復已敘明
      本案日期為何，而被告亦係明確回答其施用之時間、地點
      及方式，是被告要無誤認本院訊問內容之理。又被告雖另
      辯稱係查獲前服用感冒藥，方導致尿液呈甲基安非他命陽
      性反應云云，惟迄至本院審理期日終結為止，均未見其提
      出處方箋及藥品名稱俾供調查，自難認為真實；再證人郭
      哲榮於本院審理時，證稱：安非他命、吸食器是放在被告
      的房間，進門到底右邊的抽屜裡面，是被告跟我們說那是
      他使用的房間，且房間內有擺放床舖等語，核與證人丙○○、吳信和於本院審理時所證均相符，而甲基安非他命係
      價格不菲之第二級毒品，他人亦無可能隨意將之留置在被
      告所得單獨支配之空間內，俾讓其有機會取用，是被告嗣
      後否認扣案如附表編號一至三所示之毒品、物品皆非其所
      有者，同顯無可採。
（二）收受贓物部分
    1.甲機車原係乙○○所有，於97年6 月7 日下午2 時至同年
      月8 日下午1 時30分之期間，在臺北縣新莊市○○路497
      巷23號前，遭不明人士竊取，並於97年6 月9 日上午10時
      在本案機車行為警查扣後，方由乙○○領回等情，業據證
      人乙○○於警詢時證述綦詳，復有車籍查詢基本資料詳細
      畫面（見偵卷第48頁）、臺北縣政府警察局車輛協尋及尋
      獲電腦輸入單、搜索扣押筆錄暨扣押物品目錄表（見偵卷
      第31至34頁）、贓物認領保管單（見偵卷第36頁）各1 件
      及照片4 張（見偵卷第45、46頁）附卷可稽，足以認定與
      事實相符，是甲機車於被告收受時，確係屬他人失竊之贓
      物，堪以認定。
    2.機車之正常占有使用，應掛有監理機關所核發之號牌並由
      使用者持有行車執照，始足證明占有該機車之正當權源，
      此為一般智識程度之人普遍具備之常識，況被告前甫於97
      年2 月間，即曾因故買贓物（同係在本案機車行內購買來
      路不明之機車），嗣經本院判處罪刑在案，有本院97年度
      簡字第2812號刑事簡易判決書1 份附卷可參，是被告對於
      所收受之機車是否為贓物乙事，自應更加注意判別。然被
      告於本院審理時，已自承原占有甲機車之人並未提出駕照
      、行照或告知任何年籍資料或聯絡方式，詎被告竟猶同意
      該不明人士留置未掛有號牌之甲機車，即讓此人離去無蹤
      ，嗣後被告並將甲機車牽入本案機車行內保管占有，已足
      認被告已有自該不明人士處收受甲機車之舉，且其主觀上
      係具有收受贓物之犯意甚明。
    3.至被告雖以前詞置辯，惟該不明人士既係特意藉由竊取或
      其他不法管道取得甲機車占有使用，依常情自無可能單純
      將之交予被告供作報廢用途，而被告於本院審理時，復供
      明報廢機車要身分證影印本、行照、強制責任險等情，是
      該不明人士亦無可能藉由報廢管道獲取獎金利益。再被告
      倘非與該不明人士間具有交付、收受甲機車使用之合意，
      則該不明人士有何理由不將甲機車牽離，被告又何以逕將
      甲機車留置在本案機車行內，凡此均足認被告所辯悖乎常
      理，委無可採。另被告雖聲請傳喚證人戊○到庭作證，惟
      戊○於本院審理時，已供明：不知道是否於97年6 月8 日
      曾經到被告所經營的機車行修車，有一次下午去修車的時
      候，有看到一位客人牽機車來說要報廢，但不知道所牽來
      的機車車型、顏色為何，也沒有聽到客人拿機車來做什麼
      等語，是戊○既無法肯定被告所指有客人來報廢機車之日
      期、車型為何，其證詞自難認與本案有何關連，而無法作
      為有利被告之認定。
（三）攜帶兇器竊取甲汽車部分：
    1.甲汽車於97年6 月9 日凌晨1 時20分，在臺北縣新莊市○○路417 巷24號前為警查扣以前，原係停放在臺北縣新莊
      市○○街53巷內之停車場編號45號停車格，業據證人即車
      主己○○於警詢時證述明確，而證人郭哲榮於本院審理時
      ，證稱：我抵達時扣案自製開鎖工具還插在甲汽車電門（
      即鑰匙孔）上，被告在派出所時，有拿出另一把鑰匙，但
      無法完全插進電門內，發現被告地點距離車主原先停放地
      點相隔差不多200 公尺遠等情無誤，並有照片8 張（見偵
      卷第41至44頁）附卷及如附表編號四所示之自製開鎖工具
      扣案可憑，是被告身上之汽車鑰匙既無法插入鑰匙孔內，
      而甲汽車已經發動駛離己○○原停放之地點，查獲時復僅
      有被告坐在駕駛座上，憑此已足認定本案確係被告使用其
      所有之自製開鎖工具竊取甲汽車得手之情無疑。
    2.被告於本院審理時，就97年6 月8 日如何發動甲汽車引擎
      行駛及當時為何要攜帶自製開鎖工具坐在甲汽車駕駛座上
      等情，均僅空言辯稱不知道云云，而無任何合理解釋，顯
      然悖於卷內客觀顯現之證據資料，自難認其否認犯罪為可
      採。另證人郭哲榮於本院審理時，已證稱：我問被告他是
      如何到達竊取地點，他主動帶我們到防火巷找到乙機車，
      並且說是騎乘乙機車到達竊取地點，被告機車停車處距離
      己○○原先停放甲汽車的地點差不多十幾公尺，查獲當時
      被告精神狀況是有點恍惚，但是問他問題都能正常回答，
      也是被告自己帶我們去原先小貨車停放的停車場等情，參
      諸被告於行竊前尚能騎乘乙機車到達甲汽車之停放地點，
      且於取出使用自製開鎖工具竊得甲汽車後，同可正常行駛
      並未發生車禍事故，亦足見被告尚無刑法第19條第2 項所
      定得減輕其刑之事由，附此敘明。
    3.此外，尚有搜索扣押筆錄暨扣押物品目錄表（見偵卷第20
      至23頁）、贓物認領保管單（見偵卷第37頁）各1 份，及
      車籍查詢基本資料詳細畫面2 紙（見偵卷第47、54頁）附
      卷，均可資佐證被告確有攜帶兇器竊取甲汽車之犯行無訛
      。
四、綜上所述，本案事證均已臻明確，就被告前揭事實欄所載之
    犯行皆洵堪認定，應依法論科。至被告雖仍聲請傳訊證人甲○○，欲證明甲機車是某男子牽到本案機車行，要請其幫忙
    報廢的云云，惟證人甲○○業經本院合法傳喚而未遵期到庭
    應訊，且被告於本院準備程序中，原僅供稱有客人看到當時
    情形，但不知該客人之姓名資料，嗣後遞狀亦未具體釋明其
    如何得知證人之姓名、地址，自無法憑以認定甲○○與本案
    事實存有何重要牽連，再被告在本案機車行收受甲機車之舉
    ，如前述既已足認定構成收受贓物罪責，故本院認無再對甲○○續為傳拘到庭之必要，併此敘明。
五、查扣案如附表編號四至十所示之工具，均具有金屬材質之尖
    銳部位，如任持其一用以攻擊人體，客觀上足以造成相當之
    傷害，皆足認具有殺傷力而可供作為兇器使用。是核被告丁○○就前揭犯罪事實欄一、（一）部分所為，係犯毒品危害
    防制條例第10條第2 項之施用第二級毒品罪，而被告因施用
    甲基安非他命而持有甲基安非他命之行為，為其施用第二級
    毒品犯行之當然結果，不另論罪；其就前揭犯罪事實欄一、
    （二）部分所為，係犯刑法第349 條第1 項之收受贓物罪；
    其就前揭犯罪事實欄一、（三）部分所為，係犯刑法第321
    條第1 項第3 款之攜帶兇器竊盜罪。另被告就前揭犯罪事實
    欄二所為，亦係犯刑法第321 條第1 項第3 款之攜帶兇器竊
    盜罪。又被告先後所為2 次攜帶兇器犯行，於時間、地點及
    被害人等均可明白區分，且係經警員查獲後始再犯者，復與
    其所為施用第二級毒品、收受贓物之犯行間，皆係犯意各別
    ，行為互殊，均應予以分論併罰。爰審酌被告刑案前科紀錄
    之素行狀況，有臺灣高等法院被告前案紀錄表1 份在卷可參
    ，兼衡其所犯各罪之動機、手段、所生危害程度，暨被告於
    犯後僅先後坦認部分所為等一切情狀，分別量處如主文所示
    之刑，並定其應執行之刑，以資懲儆。
六、末查，扣案如附表編號一所示之甲基安非他命驗餘淨重0.29
    38公克，係屬查獲之第二級毒品，應依毒品危害防制條例第
    18條第1 項前段規定，諭知沒收銷燬之（因檢驗需要而經取
    用滅失之部分，則不再宣告沒收銷燬）；扣案包裹上開甲基
    安非他命之包裝袋1 個，係用於包裝毒品，防止其裸露、潮
    濕，與扣案如附表編號三所示之吸食器1 組，均係被告所有
    供其施用第二級毒品所用之物，如前述業據被告於本院準備
    程序之初即已陳明在卷，爰均依刑法第38條第1 項第2 款規
    定，併予宣告沒收之。另扣案如附表編號四所示之自製開鎖
    工具1 把，被告於本院審理時已自承係其所有之物，復經本
    院認定確係屬被告持以竊取甲汽車時所用之物，爰依刑法第
    38條第1 項第2 款規定，併予宣告沒收之。再扣案如附表編
    號五至十二所示之物，則均係被告所有供其為前揭97年7 月
    7 日竊盜犯行所用之物，同據被告坦承在卷，故爰依刑法第
    38條第1 項第2 款規定，亦併予諭知沒收之。至97年6 月9
    日凌晨，雖在被告身上另為警扣得汽車鑰匙1 支，惟該鑰匙
    如前述既無法插入甲汽車電門內使用，而遍查卷內證據資料
    ，亦難認係被告所有供其為竊取甲汽車使用之物，故爰不予
    宣告沒收，併此敘明。
據上論斷，應依刑事訴訟法第284 條之1 、第299 條第1 項前段
，毒品危害防制條例第10條第2 項、第18條第1 項前段，刑法第
11條前段、第321 條第1 項第3 款、第349 條第1 項、第38條第
1 項第2 款、第51條第5 款、第9 款，刑法施行法第1 條之1 ，
判決如主文。
本案經檢察官陳豐年到庭執行職務。
中    華    民    國    98    年    3     月    18    日
                  刑事十八庭  法  官  張 兆 光
上列正本證明與原本無異。
如不服本判決，應於判決送達後10日內敘明上訴理由，向本院提
出上訴狀 (應附繕本) ，上訴於臺灣高等法院。其未敘述上訴理
由者，應於上訴期間屆滿後20日內向本院補提理由書「切勿逕送
上級法院」。
                              書記官  曹 秋 冬
中    華    民    國    98    年    3     月    18    日
附錄本案論罪科刑法條：
毒品危害防制條例第10條第2 項
施用第二級毒品者，處3 年以下有期徒刑。
刑法第349 條第1 項
收受贓物者，處3 年以下有期徒刑、拘役或500 元以下罰金。
刑法第321 條第1 項
犯竊盜罪而有左列情形之一者，處6 月以上、5 年以下有期徒刑
：
一、於夜間侵入住宅或有人居住之建築物、船艦或隱匿其內而犯
    之者。
二、毀越門扇、牆垣或其他安全設備而犯之者。
三、攜帶兇器而犯之者。
四、結夥三人以上而犯之者。
五、乘火災、水災或其他災害之際而犯之者。
六、在車站或埠頭而犯之者。
附表：
┌──┬───────────────────────┐
│編號│應沒收之扣案毒品或物品                        │
├──┼───────────────────────┤
│一  │第二級毒品甲基安非他命驗餘淨重零點貳玖捌公克│
├──┼───────────────────────┤
│二  │包裹附表編號一所示第二級毒品之包裝袋壹個      │
├──┼───────────────────────┤
│三  │吸食器壹組                                    │
├──┼───────────────────────┤
│四  │自製開鎖工具壹把                              │
├──┼───────────────────────┤
│五  │T型扳手貳支                                   │
├──┼───────────────────────┤
│六  │老虎鉗壹支                                    │
├──┼───────────────────────┤
│七  │鋸子壹支                                      │
├──┼───────────────────────┤
│八  │折疊刀壹支                                    │
├──┼───────────────────────┤
│九  │扳手捌支                                      │
├──┼───────────────────────┤
│十  │螺絲起子壹支                                  │
├──┼───────────────────────┤
│十一│手電筒壹支                                    │
├──┼───────────────────────┤
│十二│手套貳只                                      │
└──┴───────────────────────┘


司法院資訊處製作；財團法人民間司法改革基金會備份。
